# 固定资产清理

提问人：shuihu19810817 时间：2011-05-29 21:38:25
陈老师您好： 固定资产清理科目借方余额在资产负债表列示正数，但这个正数是使资产总额增加还是减少？我认为是减少。假设资产负债表中，货币资金 100 ，固定资产 200 ，无形资产 200 ，固定资产清理 50 ，总资产是多少？请陈老师给予解答谢谢！

回答人：chenyiwei
固定资产清理的借方余额使资产总额增加。 但需要关注借方余额的可收回性，必要时核销或者计提减值准备。